*	*	*	*	present	past																					
appear	infinitive			ætīewan	ætīewenne																					
appear	indicative	1	singular	ætīewe	ætīewde																					
appear	indicative	2	singular	ætīewest, ætīewst	ætīewdest																					
appear	indicative	3	singular	ætīeweþ, ætīewþ	ætīewde																					
appear	indicative		plural	ætīewaþ	ætīewdon																					
appear	subjunctive		singular	ætīewe	ætīewde																					
appear	subjunctive		plural	ætīewen	ætīewden																					
appear	imperative		singular	ætīew																						
appear	imperative		plural	ætīewaþ																						
appear	participle			ætīewende	ætīewed																					
be-inherently	infinitive			wesan	wesenne																					
be-inherently	indicative	1	singular	eom	wæs																					
be-inherently	indicative	2	singular	eart	wǣre																					
be-inherently	indicative	3	singular	is	wæs																					
be-inherently	indicative		plural	sind, sindon	wǣron																					
be-inherently	subjunctive		singular	sīe	wǣre																					
be-inherently	subjunctive		plural	sīen	wǣren																					
be-inherently	imperative		singular	wes																						
be-inherently	imperative		plural	wesaþ																						
be-inherently	participle			wesende	—																					
be-momentarily	infinitive			bēon	bēonne																					
be-momentarily	indicative	1	singular	bēo	—																					
be-momentarily	indicative	2	singular	bist	—																					
be-momentarily	indicative	3	singular	biþ	—																					
be-momentarily	indicative		plural	bēoþ	—																					
be-momentarily	subjunctive		singular	bēo	—																					
be-momentarily	subjunctive		plural	bēon	—																					
be-momentarily	imperative		singular	bēo																						
be-momentarily	imperative		plural	bēoþ																						
be-momentarily	participle			bēonde	(ġe)bēon																					
change	infinitive			wendan	wendenne																					
change	indicative	1	singular	wende	wende																					
change	indicative	2	singular	wendest, wenst, wentst	wendest																					
change	indicative	3	singular	wendeþ, went	wende																					
change	indicative		plural	wendaþ	wendon																					
change	subjunctive		singular	wende	wende																					
change	subjunctive		plural	wenden	wenden																					
change	imperative		singular	wend																						
change	imperative		plural	wendaþ																						
change	participle			wendende	(ġe)wended																					
climb	infinitive			climban	climbenne																					
climb	indicative	1	singular	climbe	clamb																					
climb	indicative	2	singular	climbst	clumbe																					
climb	indicative	3	singular	climbþ	clamb																					
climb	indicative		plural	climbaþ	clumbon																					
climb	subjunctive		singular	climbe	clumbe																					
climb	subjunctive		plural	climben	clumben																					
climb	imperative		singular	climb																						
climb	imperative		plural	climbaþ																						
climb	participle			climbende	(ġe)clumben																					
cool	infinitive			cōlian	cōlienne																					
cool	indicative	1	singular	cōliġe	cōlode																					
cool	indicative	2	singular	cōlast	cōlodest																					
cool	indicative	3	singular	cōlaþ	cōlode																					
cool	indicative		plural	cōliaþ	cōlodon																					
cool	subjunctive		singular	cōliġe	cōlode																					
cool	subjunctive		plural	cōliġen	cōloden																					
cool	imperative		singular	cōla																						
cool	imperative		plural	cōliaþ																						
cool	participle			cōliende	(ġe)cōlod																					
displease	infinitive			drēfan	drēfenne																					
displease	indicative	1	singular	drēfe	drēfde																					
displease	indicative	2	singular	drēfest, drēfst	drēfdest																					
displease	indicative	3	singular	drēfeþ, drēfþ	drēfde																					
displease	indicative		plural	drēfaþ	drēfdon																					
displease	subjunctive		singular	drēfe	drēfde																					
displease	subjunctive		plural	drēfen	drēfden																					
displease	imperative		singular	drēf																						
displease	imperative		plural	drēfaþ																						
displease	participle			drēfende	(ġe)drēfed																					
eat	infinitive			etan	etenne																					
eat	indicative	1	singular	ete	ǣt																					
eat	indicative	2	singular	itst	ǣte																					
eat	indicative	3	singular	itt, it	ǣt																					
eat	indicative		plural	etaþ	ǣton																					
eat	subjunctive		singular	ete	ǣte																					
eat	subjunctive		plural	eten	ǣten																					
eat	imperative		singular	et																						
eat	imperative		plural	etaþ																						
eat	participle			etende	(ġe)eten																					
endure	infinitive			ādrēogan	ādrēogenne																					
endure	indicative	1	singular	ādrēoge	ādrēag, ādrēah																					
endure	indicative	2	singular	ādrīeġst	ādruge																					
endure	indicative	3	singular	ādrīeġþ	ādrēag, ādrēah																					
endure	indicative		plural	ādrēogaþ	ādrugon																					
endure	subjunctive		singular	ādrēoge	ādruge																					
endure	subjunctive		plural	ādrēogen	ādrugen																					
endure	imperative		singular	ādrēog, ādrēoh																						
endure	imperative		plural	ādrēogaþ																						
endure	participle			ādrēogende	ādrogen																					
fall	infinitive			feallan	feallenne																					
fall	indicative	1	singular	fealle	fēoll																					
fall	indicative	2	singular	fielst	fēolle																					
fall	indicative	3	singular	fielþ	fēoll																					
fall	indicative		plural	feallaþ	fēollon																					
fall	subjunctive		singular	fealle	fēolle																					
fall	subjunctive		plural	feallen	fēollen																					
fall	imperative		singular	feall																						
fall	imperative		plural	feallaþ																						
fall	participle			feallende	(ġe)feallen																					
fly	infinitive			flēogan	flēogenne																					
fly	indicative	1	singular	flēoge	flēag, flēah																					
fly	indicative	2	singular	flīeġst	fluge																					
fly	indicative	3	singular	flīeġþ	flēag, flēah																					
fly	indicative		plural	flēogaþ	flugon																					
fly	subjunctive		singular	flēoge	fluge																					
fly	subjunctive		plural	flēogen	flugen																					
fly	imperative		singular	flēog, flēoh																						
fly	imperative		plural	flēogaþ																						
fly	participle			flēogende	(ġe)flogen																					
flow	infinitive			flōwan	flōwenne																					
flow	indicative	1	singular	flōwe	flēow																					
flow	indicative	2	singular	flēwst	flēowe																					
flow	indicative	3	singular	flēwþ	flēow																					
flow	indicative		plural	flōwaþ	flēowon																					
flow	subjunctive		singular	flōwe	flēowe																					
flow	subjunctive		plural	flōwen	flēowen																					
flow	imperative		singular	flōw																						
flow	imperative		plural	flōwaþ																						
flow	participle			flōwende	(ġe)flōwen																					
hear	infinitive			ġehīeran	ġehīerenne																					
hear	indicative	1	singular	ġehīere	ġehīerde																					
hear	indicative	2	singular	ġehīerest, ġehīerst	ġehīerdest																					
hear	indicative	3	singular	ġehīereþ, ġehīerþ	ġehīerde																					
hear	indicative		plural	ġehīeraþ	ġehīerdon																					
hear	subjunctive		singular	ġehīere	ġehīerde																					
hear	subjunctive		plural	ġehīeren	ġehīerden																					
hear	imperative		singular	ġehīer																						
hear	imperative		plural	ġehīeraþ																						
hear	participle			ġehīerende	ġehīered																					
occupy	infinitive			weardian	weardienne																					
occupy	indicative	1	singular	weardiġe	weardode																					
occupy	indicative	2	singular	weardast	weardodest																					
occupy	indicative	3	singular	weardaþ	weardode																					
occupy	indicative		plural	weardiaþ	weardodon																					
occupy	subjunctive		singular	weardiġe	weardode																					
occupy	subjunctive		plural	weardiġen	weardoden																					
occupy	imperative		singular	wearda																						
occupy	imperative		plural	weardiaþ																						
occupy	participle			weardiende	(ġe)weardod																					
see	infinitive			ġesēon	ġesēonne																					
see	indicative	1	singular	ġesēo	ġeseah																					
see	indicative	2	singular	ġesiehst	ġesāwe																					
see	indicative	3	singular	ġesiehþ	ġeseah																					
see	indicative		plural	ġesēoþ	ġesāwon																					
see	subjunctive		singular	ġesēo	ġesāwe																					
see	subjunctive		plural	ġesēon	ġesāwen																					
see	imperative		singular	ġeseoh																						
see	imperative		plural	ġesēoþ																						
see	participle			ġesēonde	ġesewen																					
show	infinitive			ætīewan	ætīewenne																					
show	indicative	1	singular	ætīewe	ætīewde																					
show	indicative	2	singular	ætīewest, ætīewst	ætīewdest																					
show	indicative	3	singular	ætīeweþ, ætīewþ	ætīewde																					
show	indicative		plural	ætīewaþ	ætīewdon																					
show	subjunctive		singular	ætīewe	ætīewde																					
show	subjunctive		plural	ætīewen	ætīewden																					
show	imperative		singular	ætīew																						
show	imperative		plural	ætīewaþ																						
show	participle			ætīewende	ætīewed																					
startle	infinitive			grēosan	grēosenne																					
startle	indicative	1	singular	grēose	grēas																					
startle	indicative	2	singular	grīest	grure																					
startle	indicative	3	singular	grīest	grēas																					
startle	indicative		plural	grēosaþ	gruron																					
startle	subjunctive		singular	grēose	grure																					
startle	subjunctive		plural	grēosen	gruren																					
startle	imperative		singular	grēos																						
startle	imperative		plural	grēosaþ																						
startle	participle			grēosende	(ġe)groren																					
swim	infinitive			swimman	swimmenne																					
swim	indicative	1	singular	swimme	swamm																					
swim	indicative	2	singular	swimst	swumme																					
swim	indicative	3	singular	swimþ	swamm																					
swim	indicative		plural	swimmaþ	swummon																					
swim	subjunctive		singular	swimme	swumme																					
swim	subjunctive		plural	swimmen	swummen																					
swim	imperative		singular	swimm																						
swim	imperative		plural	swimmaþ																						
swim	participle			swimmende	(ġe)swummen																					
walk	infinitive			gān	gānne																					
walk	indicative	1	singular	gā	ēode																					
walk	indicative	2	singular	gǣst	ēodest																					
walk	indicative	3	singular	gǣþ	ēode																					
walk	indicative		plural	gāþ	ēodon																					
walk	subjunctive		singular	gā	ēode																					
walk	subjunctive		plural	gān	ēoden																					
walk	imperative		singular	gā																						
walk	imperative		plural	gāþ																						
walk	participle			gānde	(ġe)gān																					
work	infinitive			wyrċan	wyrċenne																					
work	indicative	1	singular	wyrċe	worhte																					
work	indicative	2	singular	wyrċest, wyrcst	worhtest																					
work	indicative	3	singular	wyrċeþ, wyrcþ	worhte																					
work	indicative		plural	wyrċaþ	worhton																					
work	subjunctive		singular	wyrċe	worhte																					
work	subjunctive		plural	wyrċen	worhten																					
work	imperative		singular	wyrċ																						
work	imperative		plural	wyrċaþ																						
work	participle			wyrċende	(ġe)worht																					
do	infinitive			dōn	dōnne																					
do	indicative	1	singular	dō	dyde																					
do	indicative	2	singular	dēst	dydest																					
do	indicative	3	singular	dēþ	dyde																					
do	indicative		plural	dōþ	dydon																					
do	subjunctive		singular	dō	dyde																					
do	subjunctive		plural	dōn	dyden																					
do	imperative		singular	dō																						
do	imperative		plural	dōþ																						
do	participle			dōnde	(ġe)dōn																					
go	infinitive			gān	gānne																					
go	indicative	1	singular	gā	ēode																					
go	indicative	2	singular	gǣst	ēodest																					
go	indicative	3	singular	gǣþ	ēode																					
go	indicative		plural	gāþ	ēodon																					
go	subjunctive		singular	gā	ēode																					
go	subjunctive		plural	gān	ēoden																					
go	imperative		singular	gā																						
go	imperative		plural	gāþ																						
go	participle			gānde	(ġe)gān																					
want	infinitive			willan	willenne																					
want	indicative	1	singular	wille	wolde																					
want	indicative	2	singular	wilt	woldest																					
want	indicative	3	singular	wile	wolde																					
want	indicative		plural	willaþ	woldon																					
want	subjunctive		singular	wille	wolde																					
want	subjunctive		plural	willen	wolden																					
want	imperative		singular	—																						
want	imperative		plural	—																						
want	participle			willende	—																					
steal	infinitive			stelan	stelenne																					
steal	indicative	1	singular	stele	stæl																					
steal	indicative	2	singular	stilest, stilst	stǣle																					
steal	indicative	3	singular	stileþ, stilþ	stæl																					
steal	indicative		plural	stelaþ	stǣlon																					
steal	subjunctive		singular	stele	stǣle																					
steal	subjunctive		plural	stelen	stǣlen																					
steal	imperative		singular	stel																						
steal	imperative		plural	stelaþ																						
steal	participle			stelende	(ġe)stolen																					
share	infinitive			dǣlan	dǣlenne																					
share	indicative	1	singular	dǣle	dǣlde																					
share	indicative	2	singular	dǣlest, dǣlst	dǣldest																					
share	indicative	3	singular	dǣleþ, dǣlþ	dǣlde																					
share	indicative		plural	dǣlaþ	dǣldon																					
share	subjunctive		singular	dǣle	dǣlde																					
share	subjunctive		plural	dǣlen	dǣlden																					
share	imperative		singular	dǣl																						
share	imperative		plural	dǣlaþ																						
share	participle			dǣlende	(ġe)dǣled																					
tame	infinitive			tēman	tēmenne																					
tame	indicative	1	singular	tēme	tēmde																					
tame	indicative	2	singular	tēmest, tēmst	tēmdest																					
tame	indicative	3	singular	tēmeþ, tēmþ	tēmde																					
tame	indicative		plural	tēmaþ	tēmdon																					
tame	subjunctive		singular	tēme	tēmde																					
tame	subjunctive		plural	tēmen	tēmden																					
tame	imperative		singular	tēm																						
tame	imperative		plural	tēmaþ																						
tame	participle			tēmende	(ġe)tēmed																					
move	infinitive			styrian	styrienne																					
move	indicative	1	singular	styrie	styrede																					
move	indicative	2	singular	styrest	styredest																					
move	indicative	3	singular	styreþ	styrede																					
move	indicative		plural	styriaþ	styredon																					
move	subjunctive		singular	styrie	styrede																					
move	subjunctive		plural	styrien	styreden																					
move	imperative		singular	styre																						
move	imperative		plural	styriaþ																						
move	participle			styriende	(ġe)styred																					
love	infinitive			lufian	lufienne																					
love	indicative	1	singular	lufiġe	lufode																					
love	indicative	2	singular	lufast	lufodest																					
love	indicative	3	singular	lufaþ	lufode																					
love	indicative		plural	lufiaþ	lufodon																					
love	subjunctive		singular	lufiġe	lufode																					
love	subjunctive		plural	lufiġen	lufoden																					
love	imperative		singular	lufa																						
love	imperative		plural	lufiaþ																						
love	participle			lufiende	(ġe)lufod																					
have	infinitive			habban	hæbbenne																					
have	indicative	1	singular	hæbbe	hæfde																					
have	indicative	2	singular	hæfst	hæfdest																					
have	indicative	3	singular	hæfþ	hæfde																					
have	indicative		plural	habbaþ	hæfdon																					
have	subjunctive		singular	hæbbe	hæfde																					
have	subjunctive		plural	hæbben	hæfden																					
have	imperative		singular	hafa																						
have	imperative		plural	habbaþ																						
have	participle			hæbbende	(ġe)hæfd																					
live	infinitive			libban	libbenne																					
live	indicative	1	singular	libbe	lifde																					
live	indicative	2	singular	leofast	lifdest																					
live	indicative	3	singular	leofaþ	lifde																					
live	indicative		plural	libbaþ	lifdon																					
live	subjunctive		singular	libbe	lifde																					
live	subjunctive		plural	libben	lifden																					
live	imperative		singular	leofa																						
live	imperative		plural	libbaþ																						
live	participle			libbende	(ġe)lifd																					
say	infinitive			seċġan	seċġenne																					
say	indicative	1	singular	seċġe	sæġde																					
say	indicative	2	singular	sæġst	sæġdest																					
say	indicative	3	singular	sæġþ	sæġde																					
say	indicative		plural	seċġaþ	sæġdon																					
say	subjunctive		singular	seċġe	sæġde																					
say	subjunctive		plural	seċġen	sæġden																					
say	imperative		singular	sæġe																						
say	imperative		plural	seċġaþ																						
say	participle			seċġende	(ġe)sæġd																					
think	infinitive			hyċġan	hyċġenne																					
think	indicative	1	singular	hyċġe	hogde																					
think	indicative	2	singular	hyġst	hogdest																					
think	indicative	3	singular	hyġþ	hogde																					
think	indicative		plural	hyċġaþ	hogdon																					
think	subjunctive		singular	hyċġe	hogde																					
think	subjunctive		plural	hyċġen	hogden																					
think	imperative		singular	hyġe																						
think	imperative		plural	hyċġaþ																						
think	participle			hyċġende	(ġe)hogod																					
